【裁判字號】    98,上訴,3632
【裁判日期】    990602
【裁判案由】    違反期貨交易法等
【裁判全文】
臺灣高等法院刑事判決                98年度上訴字第3632號
上  訴  人  臺灣臺北地方法院檢察署檢察官
上  訴  人
即  被  告  子○○
選任辯護人  梁治律師
被      告  庚○○
            王文寧原名乙○○.
上列上訴人因被告違反期貨交易法案件，不服臺灣臺北地方法院
98年度金訴字第24號，中華民國98年8月6日第一審判決（起訴案
號：臺灣臺北地方法院檢察署98年度偵字第1381號、98年度偵字
第10546號），提起上訴，及移送併辦（併辦案號：臺灣臺中地
方法院檢察署98年度調偵字第449號），本院判決如下：
    主  文
原判決撤銷。
子○○共同未經許可，擅自經營期貨經理事業，處有期徒刑捌月
。
庚○○共同未經許可，擅自經營期貨經理事業，處有期徒刑柒月
，緩刑肆年。
王文寧共同未經許可，擅自經營期貨經理事業，處有期徒刑伍月
，緩刑年。
    事  實
一、子○○曾於民國92年間因偽造文書案件，經臺灣臺北地方法
    院以90年度訴緝字第146號判決判處有期徒刑十月，嗣經本
    院以94年度上更一字第630號判決撤銷原審判決，而改判處
    有期徒刑六月，如易科罰金，以銀元三百元折算一日，再經
    最高法院以95年度台上字第2936號判決駁回上訴確定；復於
    94年間因違反公司法案件，經臺灣臺北地方法院以92年度易
    字第1456號判決判處有期徒刑一年，嗣經本院以94年度上訴
    字第2748號判決駁回上訴，再經最高法院以97年度台上字第
    5155號判決駁回上訴確定；嗣子○○所犯前揭二案，經本院
    以97年度聲減字第1493號裁定減刑並定應執行刑有期徒刑八
    月，如易科罰金，以銀元三百元折算一日，並於98年4 月7
    日易科罰金執行完畢（於本件不構成累犯）。子○○、庚○○於94年11月10日共同集資設立寶鑽國際投資顧問有限公司
    （下稱寶鑽投資公司），址設台北市○○區○○路3號3樓之
    5，登記營業項目為：投資顧問業、管理顧問業、藝術品諮
    詢顧問業等項目，惟未包括全權委託投資業務、期貨經理業
    務，由庚○○擔任公司負責人，子○○擔任執行長暨實際執
    行投資者，從事境外基金之投資顧問或銷售等業務，並自95
    年7、8月間起，以每月薪資新臺幣28,000元（後調薪為每月
    薪資新臺幣32,000元），僱用王文寧（原名乙○○，已於99
    年4月29日更名）為該公司行政助理。子○○、庚○○、王
    文寧均明知經營接受特定人委任，對委任人之委託交易資金
    ，就有關期貨交易為分析、判斷，並基於該分析判斷，為委
    任人執行期貨交易之業務，係屬經營期貨經理事業，依法須
    經主管機關（即行政院金融監督管理委員會）許可並發給許
    可證照，始得營業；亦明知對客戶委任交付或信託移轉之委
    託投資資產，就有價證券、證券相關產品為價值分析、投資
    判斷並基於該判斷為客戶執行投資或交易等業務，此業務須
    經行政院金融監督管理委員會核准，方可營業。且均明知寶
    鑽投資公司並未取得經營全權委託投資業務及期貨經理事業
    之許可，子○○、庚○○、王文寧三人竟共同基於未經許可
    擅自經營全權委託投資業務、期貨經理事業之犯意聯絡，由
    子○○、庚○○自95年12月5日起將寶鑽投資公司轉型為經
    營全權委託投資、期貨經理事業，自斯時迄至97年8月間，
    利用先前以投資顧問、銷售境外基金為名應徵之員工丑○○
    、辛○○等人作為基礎投資委任人，再經由不知情員工介紹
    其親友投資之方式增加客源，未經許可擅自接受丑○○、辛○○、丙○○、壬○○、甲○○（原審誤載為余陳英）、己○○、戊○○等人委任交付或信託移轉之委託投資款，要求
    投資者簽訂「投資理財顧問聘任契約書」，載明投資委任人
    因投資股市（即證券相關商品）、期貨之理財需要，聘任寶
    鑽投資公司為顧問，寶鑽投資公司於受聘期間內隨時提供投
    資相關資訊予投資委任人參考，如委任投資標的屬台灣股市
    、期貨交易者，則以新臺幣10萬元做為投資單位，3個月為1
    期，投資期間子○○將每月預付2％之獲利，投資期滿時除
    無條件退還原有投資金額（本金）外，每單位應分配投資結
    算盈餘之35％（扣除預付之金額）給委任投資人，餘款由寶
    鑽投資公司收取資為報酬，但如結算分配盈餘每單位不足新
    臺幣6000元者，寶鑽投資公司應無條件補足；另如委託投資
    標的限於香港股市、期貨者，則區分以港幣10萬元（即新臺
    幣40萬元）為1單位、3個月為1期，或以港幣20萬元（即新
    臺幣80萬元）為1單位、4個月為1期之方式，投資期滿時除
    無條件退還原有投資金額（本金）外，每單位各應分配紅利
    新臺幣60,000元或176,000元給委任投資人，餘款由寶鑽投
    資公司收取資為報酬，並由子○○於投資者簽約時提供其為
    發票人、面額含本金及保證獲利（以港幣計價）之香港富邦
    銀行支票資為擔保。子○○、庚○○要求投資委任人各自將
    委託交易資金匯入寶鑽投資公司開設於中國信託商業銀行城
    東分行帳戶（帳號：000000000000號）內，渠等再從該帳戶
    轉匯至不知情之丙○○、壬○○所提供之中國信託商業銀行
    城東分行帳戶（帳號分別為：000000000000號、0000000000
    00號），由子○○自行（後期則指示王文寧處理）提領或轉
    匯至香港指定帳戶，供公司日常開銷及其從事臺灣股票指數
    期貨、香港股票指數期貨、大陸地區股票及香港IPO（首次
    公開發行）等有價證券投資之用。期間，子○○多次往返台
    灣、香港、大陸等地收集、撰作各種涉及香港、大陸地區之
    上市、上櫃有價證券、期貨交易之價值分析、投資建議等投
    資分析資料，並基於該投資判斷執行投資，而子○○會定期
    將其投資後所收取之證券公司、期貨公司寄發之對帳單、交
    易明細等，以口頭之方式向庚○○及投資委任人報告其投資
    損益及標的，並要求公司行政助理王文寧繕打、製作簡單之
    損益表張貼於寶鑽投資公司佈告欄上，供投資委任人不定時
    查看；至於每月預付之2％保證獲利，則由子○○以現金交
    付給王文寧或匯款至王文寧在中國信託商業銀行板新分行開
    設之帳戶（帳號：000000000000號）內，指示王文寧以寶鑽
    投資公司名義分別匯款至各投資委任人指定帳戶，因子○○
    長期待在香港、大陸以便利掌握當地股、匯市變動資訊，且
    庚○○從96年4月間即前往大陸工作，為方便處理委任投資
    者之資金事宜，子○○遂指示王文寧同時兼任會計業務，王
    文寧並依子○○指示將寶鑽投資公司帳戶內之投資委任款轉
    匯入前開丙○○、壬○○開設於中國信託商業銀行城東分行
    帳戶內，供子○○投資操盤使用，並聽從子○○指示及所提
    供之證券公司或期貨交易公司寄發之對帳單、交易明細表，
    定期製作報表呈交子○○核閱，將子○○欲交付給各委任投
    資者之保證獲利（以現金或匯款至王文寧開設於中國信託商
    業銀行板新分行帳戶之方式交付）依照報表記載之各投資者
    應分得獲利匯入各投資者指定帳戶內。子○○、庚○○、王
    文寧以此方式共同未經主管機關許可，從事全權委託投資業
    務及期貨經理業務。嗣自97年6月起，子○○以投資失利為
    由向各委任投資者要求調降每月保證獲利；未幾，子○○更
    因操作執行期貨交易失利而將委託交易之資金虧損殆盡，無
    力支付預付獲利及已到期之本金，丑○○、己○○等投資者
    不甘受損而向法務部調查局臺北市調查處檢舉，因而查悉上
    情。
二、案經法務部調查局台北市調查處移送，及戊○○訴由臺灣臺
    北地方法院檢察署檢察官偵查起訴，暨己○○訴由臺灣臺中
    地方法院檢察署檢察官移送併辦。
    理  由
甲、程序方面：
    按被告以外之人於審判外之言詞或書面陳述，除法律有規定
    者外，不得作為證據，刑事訴訟法第159條第1項定有明文。
    又被告以外之人於審判外之陳述，雖不符同法第159條之1至
    第159條之4之規定，但經當事人於審判程序同意作為證據，
    法院審酌該言詞陳述或書面陳述作成時之情況，認為適當者
    ，亦得為證據；當事人、代理人或辯護人於法院調查證據時
    ，知有第159條第1項不得為證據之情形，而未於言詞辯論終
    結前聲明異議者，視為有前項之同意，刑事訴訟法第159條
    之5亦有明文。經查，本件判決所援引證人丑○○、辛○○
    、甲○○、丁○○、己○○、丙○○、壬○○、戊○○於調
    查局詢問及偵查時之陳述，雖屬被告以外之人於審判外之陳
    述，而為傳聞證據，惟被告於本院準備程序中並未爭執該等
    陳述之證據能力，且迄至言詞辯論終結前亦未再聲明異議，
    本院審酌上開證據資料製作時之情況，尚查無違法不當及證
    明力明顯過低之瑕疵，亦認為以之作為證據應屬適當，故揆
    諸前開法律規定與說明，爰逕依刑事訴訟法第159條之5規定
    ，認前揭證據資料有證據能力。
乙、實體方面：
一、被告子○○、庚○○部分：
    上開事實，業據被告子○○、庚○○於本院審理時坦承不諱
    ，核與證人即投資者丑○○、辛○○、甲○○、丁○○、己○○、戊○○、丙○○、壬○○分別於調查局詢問及檢察官
    偵查時證述綦詳（見法務部調查局台北市調查處卷第4頁至
    第5頁、第12頁、第14頁至第15頁、第25頁至第28頁、第60
    頁至第61頁、第70頁至第71頁，98年度偵字第1381號卷第26
    頁至第38頁、第67頁至第69頁，98年度他字第1418號卷第27
    頁至第36頁），並有投資者丑○○、甲○○、己○○、寅○○與寶鑽投資公司間之投資理財顧問聘任契約書、存摺影本
    、匯款單、支票影本、簽收領據、收款帳戶交易明細表、大
    額通貨交易複式查詢系統、中國信託帳戶歷史交易明細、資
    金流向表、蔣月雲所提出之投資寶鑽投資公司相關資料（聘
    任契約書、存款憑證）、鍾佩辰所提出之投資寶鑽投資公司
    相關資料（聘任契約書、港幣支票及退票通知書）、戊○○
    所提出之投資寶鑽投資公司相關資料（聘任契約書、存摺影
    本、匯款單）附卷足憑（見法務部調查局台北市調查處卷第
    7頁至第12頁、第16頁至第24頁、第29頁至第34頁、第42頁
    至第45 -1頁、第65頁、第84頁至第146頁，98年度偵字第13
    81號卷第101頁至第130頁、第132頁至第141頁、第174頁至
    第181頁，98年度他字第1418號卷第80頁至第85頁）。復按
    未經主管機關許可，不得經營證券投資信託業務、證券投資
    顧問業務、全權委託投資業務或其他應經主管機關核准之業
    務，證券投資信託及顧問法第107條第1款定有明文，而所謂
    「全權委託投資業務」係指對客戶委任交付或信託移轉之委
    託投資資產，就有價證券、證券相關產品為價值分析、投資
    判斷並基於該判斷為客戶執行投資或交易之業務，同法第5
    條第10款亦有明文。次按經營期貨信託事業、期貨經理事業
    、期貨顧問事業或其他期貨服務事業，須經主管機關之許可
    並發給許可證照，始得營業，期貨交易法第82條第1項定有
    明文；而所稱「期貨經理事業」係指經營接受特定人委任，
    對委任人之委託交易資金，就有關期貨交易、期貨相關現貨
    商品或其他經主管機關核准項目之交易或投資為分析、判斷
    ，並基於該分析判斷，為委任人執行期貨交易之業務者，且
    接受特定人委任從事全權委託期貨交易業務，即為經營期貨
    經理事業，此有期貨經理事業設置標準第2條、期貨經理事
    業管理規則第2條第1款、第3條分別定有明文。依前開委任
    投資者己○○、丑○○、戊○○等人所提出之寶鑽投資公司
    與投資者簽訂之投資理財顧問聘任契約書，其上記載：「甲
    方（即投資者）因投資股市、期貨之理財方面需要，願聘任
    乙方（即寶鑽投資公司）為顧問，乙方願於受聘期間內隨時
    提供投資相關資訊予甲方參考。...二、顧問聘任之期間每
    期以3個月為限。...四、雙方應就乙方之投資結果，3個月
    總結算；乙方並保證結算完畢，無條件退還原有之投資金額
    給予甲方」、「甲方（即投資者）因投資香港股市、期貨之
    理財方面需要，願聘任乙方（即寶鑽投資公司）為顧問，乙
    方願於受聘期間內隨時提供投資相關資訊予甲方參考...二
    、顧問聘任之期間每期以3個月（或4個月）為限。....四、
    雙方應就乙方之投資結果，3個月（或4個月）總結算；乙方
    並保證結算完畢，無條件退還原有之投資金額給予甲方」等
    語（見法務部調查局台北市調查處卷第7頁至第12頁、第16
    頁至第24頁，98年度偵字第1381號卷第101頁至第130頁、第
    132頁至第141頁、第174頁至第181頁），佐以證人丑○○、
    辛○○、丁○○、余陳英、己○○、戊○○均證稱係將投資
    款交由寶鑽投資公司或子○○全權委託投資等語（見法務部
    調查局台北市調查處卷第4頁至第5頁、第12頁、第14頁至第
    15頁、第25頁至第28頁、第60頁至第61頁、第70頁至第71頁
    ，98年度偵字第1381號卷第26頁至第38頁、第67頁至第69頁
    ，98年度他字第1418號卷第27頁至第36頁），顯見委任投資
    者均係將投資款項匯入寶鑽投資公司，委託寶鑽投資公司為
    全權代理人，代理投資者全權操作投資臺灣股票指數期貨、
    香港股票指數期貨、大陸地區股票及香港IPO（首次公開發
    行）甚明，被告子○○、庚○○所經營之寶鑽投資公司業務
    ，自屬全權委託投資業務及期貨經理事業之範疇，依法應得
    主管機關（即行政院金融監督管理委員會）之許可並發給許
    可證照始得經營，而寶鑽投資公司之登記營業項目為：投資
    顧問業、管理顧問業、藝術品諮詢顧問業等，此有變更登記
    表、台北市政府營利事業登記證影本在卷可參（見法務部調
    查局台北市調查處卷第75頁、第75-1頁），且未經行政院金
    融監督管理委員會核准得經營全權委託投資及期貨顧問業務
    ，亦有行政院金融監督管理委員會97年8月5日金管證四字第
    0970038043號函在卷可資佐證（見同上卷第83頁），被告子
    ○○、庚○○所為上開全權委託投資業務、期貨經理事業，
    確未經主管機關許可並發給許可證照。被告子○○、庚○○
    前開自白與事實相符，堪予採信。是此部分事業已臻明確，
    被告子○○、庚○○二人犯行洵堪認定，應予依法論處。
二、被告王文寧部分：
    上開寶鑽投資公司自95年7、8月間起，以每月薪資新臺幣28
    ,000元（後調薪為每月薪資新臺幣32,000元），僱用被告王
    文寧為該公司行政助理。被告王文寧明知寶鑽投資公司並未
    取得經營全權委託投資業務及期貨經理事業之許可，仍自95
    年12月間起，依子○○指示將寶鑽投資公司帳戶內之投資委
    任款轉匯入前開丙○○、壬○○開設於中國信託商業銀行城
    東分行帳戶內，供子○○投資操盤使用，並聽從子○○指示
    及所提供之證券公司或期貨交易公司寄發之對帳單、交易明
    細表，定期製作報表呈交子○○核閱，將子○○欲交付給各
    委任投資者之保證獲利（以現金或匯款至王文寧開設於中國
    信託商業銀行板新分行帳戶之方式交付）依照報表記載之各
    投資者應分得獲利匯入各投資者指定帳戶內等事實，業據被
    告王文寧於本院審理時坦承不諱，復有存摺影本、匯款單、
    支票影本、簽收領據、收款帳戶交易明細表、大額通貨交易
    複式查詢系統、中國信託帳戶歷史交易明細、資金流向表附
    卷足憑（見法務部調查局台北市調查處卷第16頁至第24頁、
    第42頁至第45-1頁、第65頁、第84頁至第146頁）。被告王
    文寧雖辯稱其僅係構成幫助犯，而非共同正犯云云，惟按刑
    法上之幫助犯，固以幫助他人犯罪之意思而參與犯罪構成要
    件以外之行為而成立，惟所謂以幫助他人犯罪之意思而參與
    者，指其參與之原因，僅在助成他人犯罪之實現者而言，倘
    以合同之意思而參加犯罪，即係以自己犯罪之意思而參與，
    縱其所參與者為犯罪構成要件以外之行為，仍屬共同正犯，
    又所謂參與犯罪構成要件以外之行為者，指其所參與者非直
    接構成某種犯罪事實之內容，而僅係助成其犯罪事實實現之
    行為而言，苟已參與構成某種犯罪事實之一部，即屬分擔實
    施犯罪之行為，雖僅以幫助他人犯罪之意思而參與，亦仍屬
    共同正犯（參照最高法院27年上字第1333號判例）。被告王
    文寧任職寶鑽投資公司期間雖未從事投資或交易標的之價值
    分析、投資判斷，或實際為客戶執行投資或交易等行為，而
    未實際參與核心之全權委託投資或期貨經理業務人員，然被
    告王文寧於原審審理時已供承其係負責寶鑽投資公司帳戶之
    轉帳事宜，並聽從被告子○○指示製作報表、匯款予各投資
    者，且其本身亦有投資或介紹親人投資等事實（見原審卷第
    42頁至第45頁），被告王文寧理當知悉寶鑽投資公司經營之
    內容，亦即明知子○○及庚○○所為均係從事受客戶全權委
    託投資業務、期貨交易經理業務，參以被告王文寧有提領客
    戶投資款轉交被告子○○投資股票、期貨，及製作損益表、
    交付客戶保證之獲利等行為，迭據被告王文寧於原審及本院
    審理時供承在卷，則被告王文寧所為上開整體行為，顯係寶
    鑽投資公司經營全權委託投資業務及期貨經理事業所不可或
    缺之行為，被告王文寧已有參與犯罪構成要件之行為，揆諸
    前開判例意旨，被告王文寧仍與被告子○○、庚○○，就未
    經許可擅自經營全權委託投資業務及期貨經理事業之行為成
    立共同正犯。被告王文寧上開所辯，係事後圖卸刑責之詞，
    無足採信，是此部分事業已臻明確，被告王文寧犯行洵堪認
    定，應予依法論處。
三、按證券投資信託及顧問法第5條第10款所規定之全權委託投
    資業務，及期貨交易法第112條第5款所規定之擅自經營期貨
    經理事業者，就其經營事業行為之性質而言，含有多次性與
    反覆性，且其所保護之法益，為社會機經濟活動之管理與秩
    序，故如行為人基於經營同一事業之目的，在同一時期內多
    次或反覆經營上述事業之行為，而其結果亦僅侵害一社會法
    益，應僅成立單純一罪。核被告子○○、庚○○、王文寧所
    為，均係犯證券投資信託及顧問法第107條第1款之未經許可
    擅自經營全權委託投資業務罪，及期貨交易法第112條第5款
    之未經許可擅自經營期貨經理事業罪。被告子○○、庚○○
    與王文寧間，就上開行為有犯意聯絡及行為分擔，為共同正
    犯。起訴書認被告王文寧係基於幫助之犯意而犯上開二罪，
    即有未洽，惟共同正犯與幫助犯間，因罪名同為「未經許可
    擅自經營全權委託投資業務」、「未經許可擅自經營期貨經
    理事業」，僅行為態樣有正、從之分，尚毋庸變更起訴法條
    ，併此敘明（參照最高法院95年台上字第6767號判決）。被
    告子○○、庚○○、王文寧均係以一經營同一事業行為犯上
    開二罪，為想像競合犯，應從一情節較重之未經許可擅自經
    營期貨經理事業罪論處。至移送併辦部分（即臺灣臺中地方
    法院檢察署98年度調偵字第449號案），有關己○○所指述
    被告庚○○、子○○經營全權委託投資業務及經營期貨經理
    事業之行為部分，則與檢察官起訴部分，係屬同一事實，本
    院自得併予審究，併此敘明。
四、原審以被告子○○、庚○○、王文寧三人犯罪事證明確，予
    以論罪科刑，固非無見。惟查：被告三人間就所犯證券投資
    信託及顧問法第107條第1款之罪，及期貨交易法第112條第5
    款之罪，應成立共同正犯，業如前述，原審誤認被告王文寧
    係犯刑法第30條第1項、證券投資信託及顧問法第107條第1
    款之幫助非法從事經營全權委託投資業務罪，及刑法第30條
    第1項、期貨交易法第112條第5款之幫助非法經營期貨經理
    事業罪，且就被告子○○、庚○○部分，未就渠等所犯上開
    未經許可擅自經營全權委託投資業務罪及未經許可擅自經營
    期貨經理事業罪，與被告王文寧論以共同正犯，即有違誤。
    被告子○○以原審判決未依刑法第59條之規定酌量減輕其刑
    為由提起上訴，固無理由，然檢察官認被告王文寧應與子○○、庚○○就所犯未經許可擅自經營全權委託投資業務罪及
    未經許可擅自經營期貨經理事業罪，論以共同正犯，因而提
    起上訴，即有理由，原判決既有上揭可議之處，自無可維持
    ，應由本院將原判決撤銷，另為適法之諭知。爰審酌被告子
    ○○、庚○○二人為謀取私利，未經許可擅自經營全權委託
    投資業務、期貨經理業務，規避主管機關之管理，所為業已
    破壞國家正常金融交易秩序，並實際造成委任投資者之損失
    ，被告子○○擔任本件實際經營者，犯罪情節較重；而被告
    庚○○雖為寶鑽投資公司負責人，然公司實際業務經營者係
    被告子○○，被告庚○○僅定期聽取子○○之簡報、瞭解投
    資交易狀況，被告王文寧係受僱者，情節均較輕，並審酌被
    告三人雖未與被害人之一戊○○達成和解，惟被告子○○、
    庚○○於本院審理期間已與被害人己○○、寅○○、癸○○
    、丑○○、丙○○、壬○○、辛○○、甲○○等人達成和解
    之犯後態度（此業據被害人己○○、寅○○、癸○○、丑○○、丙○○、壬○○、辛○○陳明在卷，並有調解書、存款
    憑條、清償投資款明細表、和解協議書、和解筆錄附於本院
    卷可稽），兼衡被告三人之品行、智識程度、犯罪動機、目
    的、手段等一切情狀，分別量處如主文所示之刑，以示懲儆
    。末查，被告庚○○、王文寧前均未曾受有期徒刑以上刑之
    宣告，有本院被告前案紀錄表附卷可憑，斟酌被告王文寧僅
    為寶鑽公司受僱人，承被告子○○之命而誤罹刑章，另被告
    庚○○為寶鑽投資公司之出資經營者，然多由被告子○○實
    際經營公司業務，被告庚○○未實際從事價值分析、投資判
    斷，或基於投資判斷而為客戶執行投資或交易，被告庚○○
    及王文寧二人之惡性非深，經本次罪刑之宣告，當知所警惕
    而信無再犯之虞，本院認所宣告之刑，以暫不執行為適當，
    爰依刑法第74條第1項第1款之規定，就被告庚○○部分併宣
    告緩刑四年，被告王文寧部分併宣告緩刑三年，以啟自新。
據上論斷，應依刑事訴訟法第369條第1項前段、第364條、第299
條第1項前段，證券投資信託及顧問法第107條第1款，期貨交易
法第112條第5款，刑法第11條前段、第28條、第55條、第74條第
1項第1款，判決如主文。
本案經檢察官王壬貴到庭執行職務。
中    華    民    國    99    年    6     月    2     日
                  刑事第二十三庭審判長法  官  許宗和
                                      法  官  沈君玲
                                      法  官  林海祥
以上正本證明與原本無異。
如不服本判決，應於收受送達後10日內向本院提出上訴書狀，其
未敘述上訴之理由者並得於提起上訴後10日內向本院補提理由書
（均須按他造當事人之人數附繕本）「切勿逕送上級法院」。
                                      書記官  林淑貞
中    華    民    國    99    年    6     月    2     日
附錄：本案論罪科刑法條全文
期貨交易法第112條
有下列情事之一者，處7年以下有期徒刑，得併科新臺幣3百萬元
以下罰金：
一  未經許可，擅自經營期貨交易所或期貨交易所業務者。
二  未經許可，擅自經營期貨結算機構者。
三  違反第56條第1項之規定者。
四  未經許可，擅自經營槓桿交易商者。
五  未經許可，擅自經營期貨信託事業、期貨經理事業、期貨顧
    問事業或其他期貨服務事業者。
六  期貨信託事業違反第84條第1項規定募集期貨信託基金者。
七  違反第106條、第107條或第108條第1項之規定者。
證券投資信託及顧問法第107條：
有下列情事之一者，處5年以下有期徒刑，併科新臺幣1百萬元以
上5千萬元以下罰金：
一、未經主管機關許可，經營證券投資信託業務、證券投資顧問
    業務、全權委託投資業務或其他應經主管機關核准之業務。
二、違反第16條第1項規定，在中華民國境內從事或代理募集、
    銷售境外基金。

司法院資訊處製作；財團法人民間司法改革基金會備份。
